【裁判字號】    98,上訴,861
【裁判日期】    980618
【裁判案由】    搶奪等
【裁判全文】
臺灣高等法院臺中分院刑事判決         98年度上訴字第861號
上  訴  人
即  被  告  壬○○原名蘇清山.
選任辯護人  李永裕  律師
上列上訴人因搶奪等案件，不服臺灣彰化地方法院97年度訴字第
2637號中華民國98年2月20日第一審判決（起訴案號：臺灣彰化
地方法院檢察署97年度偵字第6382號），提起上訴，本院判決如
下：
    主       文
上訴駁回。
    犯 罪 事 實
一、壬○○基於意圖為自己不法所有之竊盜犯意，於如附表壹所
    示之時間、地點，以如附表壹所示之竊盜方法，竊取如附表
    壹所示之被害人財物；另基於意圖為自己不法所有之搶奪犯
    意，先後於如附表貳編號1至4所示之時間、地點，分別以如
    附表貳編號1至4所示之搶奪方法，搶奪如附表貳編號1至4所
    示之被害人財物。嗣經如附表壹、附表貳編號1至4所示之被
    害人報警處理，經警調閱監視器錄影畫面，始循線查悉上情
    ，並於97年6月20日下午2時45分許，持搜索票，前往彰化縣
    田中鎮○○路○段94巷149弄1號之壬○○居所搜索而當場查
    扣壬○○所有於附表壹、附表貳編號1至4所示時間穿著之長
    褲1件、上衣4件、布鞋2雙。
二、案經辛○○、乙○○、丁○○、丙○○、己○○訴由彰化縣
    警察局田中分局報告臺灣彰化地方法院檢察署檢察官偵查起
    訴。
    理       由
一、證據能力方面：
  (一)按被告以外之人於偵訊中向檢察官所為之陳述，除顯有不可
    信之情況者外，得為證據，刑事訴訟法第159條之1第2項分
    別定有明文。而所謂不可信情況之認定，法院應審酌被告以
    外之人於陳述時之外在環境及情況，例如：陳述時之心理狀
    況、有無受到外力干擾等，以為判斷之依據，故係決定陳述
    有無證據能力，而非決定陳述內容之證明力。是被告以外之
    人前於偵查中已具結而為證述，除反對該項供述得具有證據
    能力之一方，已釋明「顯有不可信之情況」之理由外，皆得
    為證據；又司法實務運作上，咸認偵查中檢察官向被告以外
    之人所取得之陳述，原則上均能遵守法律規定，不致違法取
    供，其可信性極高，因而明定除顯有不可信之情況者外，得
    為證據，即被告以外之人於偵查中依法應具結者已具結，向
    檢察官所為之陳述，原則上具有證據能力，於例外「顯有不
    可信之情況」，始不具證據能力。本案證人即告訴人辛○○
    、乙○○、在場目擊者戊○○、承辦員警許誌琳等人於檢察
    官偵查時以證人身份作證，經檢察官告以具結之義務及偽證
    之處罰，均經具結而擔保其證述之真實性（見偵卷第83至86
    頁），且無證據顯示係遭受強暴、脅迫、詐欺、利誘等外力
    干擾情形，或在影響其等心理狀況致妨礙其自由陳述等顯不
    可信之情況下所為。上揭證人於偵訊時之陳述既無顯不可信
    之情況，依前開說明，自有證據能力。
  (二)按被告以外之人（包括證人、鑑定人、告訴人、被害人及共
    同被告等）於司法警察官或司法警察調查中所為之陳述，與
    審判中不符時，其先前之陳述具有較可信之特別情況，且為
    證明犯罪事實存否所必要者，得為證據，刑事訴訟法第159
    條之2定有明文。其立法本旨係以證人於審判外之言詞或書
    面陳述，屬於傳聞證據，此項證據，當事人無從直接對於原
    供述者加以詰問，以擔保其真實性，法院亦無從直接接觸證
    人而審酌其證言之憑信性，違背直接審理及言詞審理之原則
    ，除具有必要性及信用性情況之除外者外，原則上不認其有
    容許性，自不具證據能力（最高法院97年度上字第4837號判
    決意旨參照）；倘法院已經依據當事人聲請傳喚證人到庭接
    受檢辯雙方之交互詰問，則法院既已透過直接、言詞審理方
    式檢驗過該證人之前所為證述，當事人之反對詰問權已受到
    保障得以完全行使之情況下，該等審判外證據除有其他法定
    事由（例如：非基於國家公權力正當行使所取得或私人非法
    取得等，而有害公共利益，即以一般證據排除法則為判斷）
    ，應認該審判外供述已得透過審判程式之詰問檢驗，而取得
    作為證據之資格，亦即其審判外供述與審判中供述相符部分
    ，顯然已經構成具備可信之特別情狀，當然有證據資格，最
    高法院97年度台上字第4370號判決意旨亦採認上開說明。茲
    說明下列證人於警詢中陳述之證據能力：
  (1)證人乙○○、丙○○於警詢之陳述，雖屬被告以外之人於審
    判外之陳述，但證人乙○○、丙○○於原審審理時均經傳喚
    到庭具結作證，行交互詰問，有結文在卷為憑，故其等於警
    詢之供述，與法院審理中之證詞相符部分，已具備可信之特
    別情狀，自有證據能力。
  (2)按被告以外之人於審判中死亡者，其於檢察事務官、司法警
    察官或司法警察調查中所為之陳述，經證明具有可信之特別
    情況，且為證明犯罪事實之存在所必要者，得為證據，刑事
    訴訟法第159條之3第1款定有明文。本案證人即告訴人丁○○於98年1月20日死亡一節，有個人基本資料查詢結果1份在
    卷可稽，而本院審酌證人丁○○於警詢中之證述距案發日較
    近，當時記憶自較深刻，可立即反應所知，不致因時隔日久
    而遺忘案情，且未直接面對被告，所為供述不利被告時，心
    理上因而所受壓力較小，客觀上應具有較可信之特別情況，
    且為證明被告犯罪事實存否所必要，自有證據能力。
  (3)本案證人即告訴人己○○患有老年性癡呆症合併妄想症等疾
    病，無法到庭陳述等情，有行政院國軍退除役官兵輔導委員
    會彰化榮譽國民之家97年12月18日彰家輔字第0970005247號
    函及隨函檢送己○○之診斷證明書各1紙（見原審卷第103至
    105頁），足認證人己○○已無法傳喚至法院作證，惟證人
    己○○與被告間並無仇怨，應無設詞誣陷故入被告於罪之理
    ，本院審酌證人己○○於警詢中之證述，係在被告犯案後較
    初之陳述，當時記憶較為深刻清晰，可立即反應所知，不致
    因時隔日久而遺忘案情，復與證人戊○○證述之內容，互核
    相符，認證人己○○於警詢中所為之陳述，客觀上應具有可
    信之特別情況，且為證明被告犯罪事實存否所必要，依前揭
    說明，其於警詢中之證言即具有證據能力，自得作為證據。
  (三)再按刑事實務上之對人指認，乃於案發後，經由證人（包括
    被害人共犯或目擊之第三人等）指證並確認犯罪行為人之證
    據方法。現行刑事訴訟法並無關於指認程序之規定，如何由
    證人正確指認犯罪行為人，自應依個案之具體情形為適當之
    處理。指認之程序，固須注重人權之保障，亦須兼顧真實之
    發現，以確保社會正義實現之基本目的。如證人陳述係出於
    親身經歷之見聞所為指認，並依法踐行調查程序後，綜合證
    人對事實之陳述及其於該事件中所處之地位等各項情況，足
    資認定其確能對被告觀察明白，認知被告行為之內容，該事
    後依憑個人之知覺及記憶所為之指認客觀可信，並非出於不
    當之暗示，亦未違悖一般日常生活經驗之定則或論理法則，
    又非單以證人之指認為被告論罪之唯一依據時，即非不得採
    為判決之基礎（最高法院95年度臺上字第4989、7319號判決
    意旨參照）。又司法警察（官）於案發之初，經由被害人或
    目擊證人對於犯罪嫌疑人所為之指認，旨在「辨別人犯之同
    一性」，以避免發生因指認錯誤可能造成之錯判冤獄。是以
    法院在事後審查犯罪嫌疑人於指認過程中，其正當法律程序
    權是否因司法警察（官）未依主管機關內政部警政署所發布
    之「警察機關實施指認犯罪嫌疑人程序要領」而受侵害時，
    應審酌犯罪時，指認人見到嫌犯人之機會如何？犯罪當
    時，指認人注意嫌犯人之程度如何？指認人於指認前，對
    嫌犯人身高、體態等特徵描述之準確程度如何？於嫌犯人
    識別程序中，指認人指認嫌犯人之確信程度如何？自犯罪
    發生迄至進行嫌犯人指認識別程序時，其間隔時間如何？等
    因素而為判斷其指認是否可靠，而作為取捨證據之標準（最
    高法院96年度臺上字第3480號判決意旨參照）。本案證人辛○○、乙○○、丁○○、庚○○、戊○○於搶奪案件發生當
    時，均曾與搶奪行為人近距離接觸相當時間，並進行對話，
    復於警詢指認前，均能描述搶奪行為人之相關特徵，另警員
    係依據證人乙○○、丁○○、庚○○、戊○○證述之內容，
    調閱案發當時之監視器錄影翻拍照片，供證人乙○○、丁○○、庚○○、戊○○進行指認，並非單憑事後所拍攝之被告
    照片供證人指認，綜合上情，足認證人辛○○、乙○○、丁○○、庚○○、戊○○確係依憑個人之知覺及記憶而為指認
    ，其等之指認客觀上具有可信性，並非出於不當之暗示，亦
    未違悖一般日常生活經驗之定則或論理法則，按諸前揭說明
    ，尚不得僅因證人辛○○、乙○○、丁○○、庚○○、戊○○係單一指認，即不予採信。被告之選任辯護人主張證人乙○○、丁○○僅憑單一相片即指認被告涉有犯嫌，未踐行正
    當合法之程序，無證據能力云云，委無可採。
  (四)末按被告以外之人於審判外之陳述，雖不符刑事訴訟法第15
    9條之1至之4等4條之規定，而經當事人於審判程序同意作為
    證據，法院審酌該言詞陳述或書面陳述作成時之情況，認為
    適當者，亦得為證據；當事人、代理人或辯護人於法院調查
    證據時，知有刑事訴訟法第159條第1項不得為證據之情形，
    而未於言詞辯論終結前聲明異議者，視為有前項之同意，同
    法第159條之5定有明文。本件除上列(一)、(二)、(三)所示證據外
    ，其餘採為判決基礎之被告以外之人於審判外之言詞或書面
    陳述，固屬傳聞證據，惟當事人及選任辯護人就該審判外之
    陳述，及就本案採為判決基礎之文書資料，均未曾於言詞辯
    論終結前爭執其證據能力或聲明異議，本院審酌上開陳述作
    成時之情況，並無違法取證之瑕疵，認以之作為證據為適當
    ，揆諸上開規定，該審判外之陳述及文書資料均有證據能力
    ，先予敘明。
二、認定本案犯罪事實之證據及理由：
  (一)訊據上訴人即被告壬○○（下稱被告）矢口否認有何竊盜、
    搶奪之犯行，並辯稱伊是去找朋友劉午云云。
  (二)經查上揭犯罪事實，有下列事證可資證明：
  (1)如附表壹所示竊盜部分：
    被害人丙○○如何於如附表壹所示時間、地點，失竊如附表
    壹所示財物等情，業經證人即被害人丙○○於原審審理時證
    述綦詳（見原審卷第82、83頁）。又被告確於如附表壹所示
    時間，行經如附表壹所示地點等情，亦迭經被告於偵訊及原
    審供述無訛（見偵卷第92頁、原審卷第25、128頁），核與
    證人許誌淋於偵訊時證述情節相符（見偵卷第88、89頁），
    並有監視器錄影畫面翻拍照片12張在卷可稽（見偵卷第26、
    73、74頁），及被告當時所穿戴之長褲、上衣、布鞋扣案為
    憑，堪信被告確有如附表壹所示竊盜犯行。
  (2)如附表貳所示搶奪部分：
  被告如何於如附表貳編號1所示時間、地點，乘被害人辛○○不備之際，公然奪取其放置在抽屜內現金9千元之犯行，
    業經證人即被害人辛○○於警詢、偵查及原審審理時證述綦
    詳（見偵卷第11、12頁、第88頁、原審卷第78至80頁）。核
    證人辛○○歷次陳述情節均大致符合，且證人辛○○與被告
    間並無仇怨，應不致故意設詞誣陷被告，又被告確於如附表
    貳編號1所示時間，進入如附表貳編號1所示地點等情，亦迭
    經被告於偵訊及原審供述無訛（見偵卷第92頁、原審卷第25
    、127頁），足認證人辛○○之陳述與事實相符。
  被告如何於如附表貳編號2所示時間、地點，乘被害人乙○○不備之際，公然奪取其放置在抽屜內現金4千元之犯行，
    業經證人即被害人乙○○於警詢、偵查中及證人庚○○於警
    詢時證述綦詳（見偵卷第14、15頁、第88頁、第32、33頁）
    。核證人乙○○歷次陳述情節均大致符合，且證人乙○○與
    被告間並無仇怨，應不致故意設詞誣陷被告，又被告確於如
    附表貳編號2所示時間，進入如附表貳編號2所示地點等情，
    亦迭經被告於偵訊及原審供述無訛（見偵卷第92頁、原審卷
    第25、127頁），並有監視器錄影畫面翻拍照片2張在卷可稽
    （見偵卷第16頁），及被告當時所穿戴之長褲、上衣、布鞋
    扣案為憑，足認證人辛○○之陳述與事實相符。至證人乙○○於警詢時雖證稱「當時失竊放在書桌抽屜內現金新臺幣四
    千元」、「我要對竊嫌壬○○提出竊盜告訴」等語（見偵卷
    第14頁），惟觀諸證人乙○○於警詢時證述被告實施犯罪之
    情節為「竊嫌是趁我在午睡時間，我房門未上鎖直接開門進
    入房內，該男子向我打招呼問好，問我身上有無現金，我跟
    該名男子說，我的現金放在房間書桌抽屜內，我就打開書桌
    抽屜讓該男子看，該男子看完後，趁我不備，將我放抽屜內
    現金四千元竊走，即刻離開」等語（見偵卷第14頁），可知
    被告所為如附表貳編號2所示犯行，係乘被害人乙○○不備
    之際，公然奪取其財物，自難僅憑證人乙○○作證時曾提及
    「失竊」、「竊嫌」、「竊盜」、「竊走」等詞，即遽指該
    次犯行屬竊盜行為。
  被告如何於如附表貳編號3所示時間、地點，乘被害人丁○○不備之際，公然奪取其放置於掛在床頭衣服口袋內現金8
    千元之犯行，業經證人丁○○於警詢中證述明確（見偵卷第
    18頁），復經證人戊○○於警詢、偵查及原審審理時證述綦
    詳（見偵卷第36、37頁、第88頁、原審卷第80、81頁）。核
    證人丁○○於警詢中之證述，係在被告犯案後較初之陳述，
    當時記憶較為深刻清晰，可立即反應所知，不致因時隔日久
    而遺忘案情，且證人丁○○與被告間並無仇怨，應不致故意
    設詞誣陷被告，又被告確於如附表貳編號3所示時間，進入
    如附表貳編號3所示地點等情，亦迭經被告於偵訊及原審供
    述無訛（見偵卷第92頁、原審卷第25、127頁），並有監視
    器錄影畫面翻拍照片4張在卷可稽（見偵卷第20頁），及被
    告當時所穿戴之長褲、上衣、布鞋扣案為憑，足認被告確實
    乘被害人丁○○不備之際，公然奪取其財物。至證人戊○○
    於原審審理時雖證稱「（問：那個人進去丁○○的房間時，
    丁○○是清醒的嗎？）那時丁○○在睡覺」等語（見原審卷
    第81頁），惟觀諸證人丁○○於警詢時對於如附表貳編號3
    所示之被害情節均證述綦詳（見偵卷第18頁），可知丁○○
    當時雖因病躺臥在床，惟其意識清楚，並目睹被告行搶之犯
    罪過程，則證人戊○○所述「丁○○在睡覺」云云，或因見
    丁○○躺臥在床而所為之個人主觀臆測，自不得採為本判決
    之基礎，附此敘明。
  被告如何於如附表貳編號4所示時間、地點，乘被害人己○○不備之際，公然奪取其手指上之金戒指及放置在抽屜內現
    金4千元之犯行，業經證人己○○於警詢中證述綦詳（見偵
    卷第28、29頁）。核證人己○○於警詢中之證述，係在被告
    犯案後較初之陳述，當時記憶較為深刻清晰，可立即反應所
    知，不致因時隔日久而遺忘案情，且證人己○○與被告間並
    無仇怨，應不致故意設詞誣陷被告，其所述與證人戊○○證
    述之內容大致相符，又被告確於如附表貳編號4所示時間，
    進入如附表貳編號4所示地點等情，亦迭經被告於偵訊及原
    審供述無訛（見偵卷第92頁、原審卷第25、128頁），核與
    證人許誌淋於偵訊時證述情節相符（見偵卷第88、89頁），
    並有監視器錄影畫面翻拍照片8張在卷可稽（見偵卷第58、
    75頁），及被告當時所穿戴之長褲、上衣、布鞋扣案為憑，
    足認被告確有搶奪被害人己○○財物之犯行。
  被告雖辯稱：伊是去找朋友劉午云云。惟被告所稱之朋友
    劉午原係居住在彰化榮民之家之榮民，於87年8月24日已
    經亡故，此有劉午之個人基本資料查詢結果、行政院國軍
    退除役官兵輔導委員會彰化榮譽國民之家97年10月13日彰家
    健字第0970004218號函各1件在卷可稽（見原審卷第39、42
    頁），被告豈可能於如附表壹、貳所示時間一再前往探訪已
    亡故多年之友人？且彰化榮民之家大門口設有守衛室，亦有
    職員辦公室，而自宿舍區即清楚目視大門口及守衛室，此有
    彰化榮民之家現場圖1紙、現場照片9張在卷可稽（見原審卷
    第44至49頁），則被告倘確為探訪多年未見之友人劉午始
    前往上址，衡諸常情，其一次探訪未遇，理應前往守衛室或
    職員辦公處所詢問，豈可能一再地私自擅闖居住在宿舍區內
    榮民住處？被告另又辯稱：伊不知道管理人員在那裡云云，
    自無可採；而被告所辯：伊是去找朋友劉午云云，顯屬卸
    責之詞，不足採信。
  按搶奪罪係乘人不備，或不及抗拒而公然奪取他人之物之謂
    ；而竊盜罪係乘人不知，擅將他人支配中之物，以和平方法
    ，使脫離他人之監督，移歸於自己支配（93年度台上字第60
    98號判決意旨參照）。本件被告所為如附表貳所示犯行，彼
    時被害人辛○○、乙○○、丁○○、己○○均分別在場目睹
    被告行搶之犯罪過程，則被告既分別當著被害人面前，乘各
    該被害人不及防備之際，逕行取走如附表貳所示之財物，在
    客觀上顯已屬公然攫取他人財物之「不法腕力」，而非屬單
    純乘人不知之「和平移轉」。選任辯護人為被告辯稱如附表
    貳所示犯行均係「得手後瞬間被發現」，均應成立竊盜罪云
    云，自不足採。
  (三)綜上所述，被告所辯不足採信，本件事證明確，被告竊盜、
    搶奪等犯行，均堪認定。
三、核被告所為如附表壹所示犯行，係犯刑法第320條第1項之竊
    盜罪；所為如附表貳編號1至4所示犯行，均係犯刑法第325
    條第1項之搶奪罪。被告所為如附表壹、附表貳所示之各次
    犯行，均犯意各別，行為互殊，應予分論併罰。原審因認本
    件被告罪證明確，依刑法第320條第1項、第325條第1項、第
    51條第5款、刑法施行法第1條之1等規定，審酌被告不思以
    正當途徑獲取所需，僅因缺錢花用，即任意竊取、搶奪他人
    財物，不僅輕忽他人財產、自由法益，亦嚴重破壞社會秩序
    ，且其竊盜、搶奪之對象均為居住在榮民之家、年逾80歲、
    行動不便之榮民，犯罪後飾詞否認之態度，及竊盜、搶奪之
    手段、所得財物之價值、對告訴人所生之損害等一切情狀，
    分別量處如附表壹、貳所示之刑，並定其應執行為有期徒刑
    2年6月；復敘明扣案之長褲1件、上衣4件、布鞋2雙，均係
    被告所有、於犯本件竊盜、搶奪犯行時所穿戴之衣物，固經
    被告供承在卷，惟上開衣物僅係其平日所穿載之衣物，非供
    其犯上開竊盜、搶奪犯行所用之物，尚無從依刑法第38條第
    1項第2款規定宣告沒收，認事用法核無違誤，量刑亦屬妥適
    。被告提起上訴仍執前詞否認犯罪，自無理由，應予駁回。
據上論斷，應依刑事訴訟法第368條，判決如主文。
本案經檢察官甲○○到庭執行職務。
中    華    民    國    98    年    6     月    18    日
            刑事第七庭    審判長法  官  林  榮  龍
                                法  官  張  惠  立
                                法  官  鄭  永  玉
以上正本證明與原本無異。
如附表貳所示搶奪部分得上訴。
如附表壹所示竊盜部分不得上訴。
如不服本判決應於收受送達後十日內向本院提出上訴書狀，其未
敘述上訴理由者，並得於提起上訴後十日內向本院補提理由書狀
（均須按他造當事人之人數附繕本）「切勿逕送上級法院」。
                                書記官    瑞  芳
中    華    民    國    98    年    6     月    18    日
┌───────────────────────────────────────────┐
│附表壹：                                                                              │
├────────┬────────────────┬─────┬───────────┤
│犯罪時間、地點  │犯罪方法、被害人、所得財物      │所犯法條  │宣       告       刑  │
├────────┼────────────────┼─────┼───────────┤
│97年5月24日中午 │利用丙○○在宿舍內睡覺且宿舍大門│刑法第320 │壬○○竊盜，處有期徒刑│
│12時20分許，在彰│未上鎖之機會，自大門進入而侵入該│條第1項之 │肆月。                │
│化縣中田鎮○○路│宿舍內（無故侵入他人住宅部分，未│竊盜罪    │                      │
│2段421號行政院國│據告訴），徒手竊取丙○○所有、掛│          │                      │
│軍退除役官兵輔導│在床頭上、內有現金新臺幣（下同）│          │                      │
│委員會彰化榮譽國│8千元之褲子1件，得手後，自褲子內│          │                      │
│民之家（下稱彰化│取出現金，並將褲子棄置在彰化榮民│          │                      │
│榮民之家）第六房│之家客廳內，旋即逃離現場。      │          │                      │
│二十三戶、丙○○│                                │          │                      │
│之宿舍內。      │                                │          │                      │
└────────┴────────────────┴─────┴───────────┘
┌───────────────────────────────────────────┐
│附表貳：搶奪部分：                                                                    │
├──┬────────┬─────────────┬─────┬───────────┤
│編號│ 犯罪時間、地點 │犯罪方法、被害人、所得財物│所犯法條  │宣       告        刑 │
├──┼────────┼─────────────┼─────┼───────────┤
│ 1  │97年2月6 日中午 │利用辛○○宿舍大門未上鎖之│刑法第325 │壬○○意圖為自己不法之│
│    │12 時許，在上開 │機會，自大門侵入該宿舍內（│條第1項之 │所有，搶奪他人之動產，│
│    │彰化榮民之家第三│無故侵入他人住宅部分，未據│搶奪罪    │，處有期徒刑玖月。    │
│    │房第九戶、辛○○│告訴），手持1千元，佯裝要 │          │                      │
│    │之宿舍內。      │拿錢給辛○○，並向辛○○詢│          │                      │
│    │                │問錢置放何處，辛○○因誤認│          │                      │
│    │                │壬○○係彰化榮民之家職員，│          │                      │
│    │                │乃告知錢放在抽屜內，壬○○│          │                      │
│    │                │即打開抽屜，乘辛○○不及防│          │                      │
│    │                │備之際，徒手搶奪辛○○所有│          │                      │
│    │                │、置放在抽屜內之現金9千元 │          │                      │
│    │                │，得手後，旋即逃離現場。  │          │                      │
│    │                │                          │          │                      │
├──┼────────┼─────────────┼─────┼───────────┤
│2   │97年3月23日中午 │利用乙○○宿舍大門未上鎖之│刑法第325 │壬○○意圖為自己不法之│
│    │12 時許，在上開 │機會，自大門侵入該宿舍內（│條第1項之 │所有，搶奪他人之動產，│
│    │彰化榮民之家第四│無故侵入他人住宅部分，未據│搶奪罪    │，處有期徒刑玖月。    │
│    │房第十三戶、陳淳│告訴），佯裝詢問乙○○身體│          │                      │
│    │中之宿舍內。    │狀況，並向乙○○詢問錢置放│          │                      │
│    │                │何處，經乙○○打開抽屜，告│          │                      │
│    │                │知錢放在抽屜內，壬○○即乘│          │                      │
│    │                │乙○○不及防備之際，徒手搶│          │                      │
│    │                │奪乙○○所有、置放在抽屜內│          │                      │
│    │                │之現金4千元，得手後，旋即 │          │                      │
│    │                │逃離現場。                │          │                      │
├──┼────────┼─────────────┼─────┼───────────┤
│3   │97年5月3 日中午 │利用丁○○宿舍大門未上鎖之│刑法第325 │壬○○意圖為自己不法之│
│    │12 時許，在上開 │機會，自大門侵入該宿舍內（│條第1項之 │所有，搶奪他人之動產，│
│    │彰化榮民之家第一│無故侵入他人住宅部分，未據│搶奪罪    │，處有期徒刑玖月。    │
│    │房第二戶、丁○○│告訴），佯裝與丁○○打招呼│          │                      │
│    │之宿舍內。      │後，即乘丁○○不及防備之際│          │                      │
│    │                │，徒手搶奪丁○○所有、置放│          │                      │
│    │                │於掛在床頭之衣服口袋內之現│          │                      │
│    │                │金8千元，得手後，旋即逃離 │          │                      │
│    │                │現場。                    │          │                      │
├──┼────────┼─────────────┼─────┼───────────┤
│4   │97年5月25日中午 │利用己○○宿舍大門未上鎖之│刑法第325 │壬○○意圖為自己不法之│
│    │12 時10分許，在 │機會，自大門侵入該宿舍內（│條第1項之 │所有，搶奪他人之動產，│
│    │上開彰化榮民之家│無故侵入他人住宅部分，未據│搶奪罪    │，處有期徒刑玖月。    │
│    │第四房第十六戶、│告訴），乘己○○不及防備之│          │                      │
│    │己○○之宿舍內。│際，徒手搶奪己○○所有、戴│          │                      │
│    │                │在左手無名指上、重量約5錢 │          │                      │
│    │                │之金戒指1只（價值約1萬5 千│          │                      │
│    │                │元），及置放在抽屜內之現金│          │                      │
│    │                │4千元，得手後，旋即逃離現 │          │                      │
│    │                │場。                      │          │                      │
└──┴────────┴─────────────┴─────┴───────────┘


司法院資訊處製作；財團法人民間司法改革基金會備份。
